# 一个关于对外担保及基准日后损益对整体变更验资影响的问题

提问人：宽阔视野 时间：2011-03-27 23:53:18
请教陈老师，一个民营企业整体变更为股份有限公司公司，假定除以下事项外无其他影响净资产折股的事项： 第一种情形，股改基准日为 2011 年 2 月 28 日，审计报告日期为 2011 年 4 月 10 日，验资报告日期为 2011 年 4 月 15 日，基准日净资产为 1 亿元，折股数为 8000万股，每股 1 元，验资报告日的净资产为1.1亿元，基准日的对外担保全部解除，但基准日后验资报告日前发生对外担保 4000 万元，验资报告日尚未解除，请问此对外担保对验资有影响吗？ 第二种情形，股改基准日为 2011 年 2 月 28 日，审计报告日期为 2011 年 4 月10 日，验资报告日期为 2011 年 4 月 15 日，基准日净资产为 1 亿元，折股数为 8000 万股，每股 1 元，验资报告日的净资产为1.1亿元，基准日的对外担保为 3000 万元，但验资报告日已经解除，此担保对验资有影响吗？ 第三种情形，股改基准日为 2011 年 2 月 28 日，审计报告日期为 2011 年 4 月 10 日，验资报告日期为 2011 年 4 月 15 日，基准日净资产为 1 亿元，折股数为 8000 万股，每股 1 元，验资报告日的净资产为1.1亿元，基准日的对外担保为 3000 万元，截止验资报告日尚未解除，此担保对验资有影响吗？ 第四种情形，股改基准日为 2011 年 2 月 28 日，审计报告日期为 2011 年 4 月 10 日，验资报告日期为 2011 年 4 月 15 日，基准日净资产为 1 亿元，折股数为 8000 万股，每股 1 元，验资报告日的净资产为 7 千万元，请问基准日后的亏损对民营企业的整体变更有影响吗？

回答人：chenyiwei
第 1 ～ 3 种情形，担保是否存在以及是否解除，一般对于整体变更的验资不产生影响，但验资中对此应予以关注，重点关注以下情形：（ 1 ）决策程序的合规性。因为这类公司往往是为了IPO的目的改制，而IPO条件对“规范运行”是很关注的，因此应关注相关决策程序是否符合证监会发布的有关上市公司对外担保的规定，例如证监发[2003]56号、证监发[2005]120号、证监公司字[2000]61号等；（ 2 ）关注被担保方财务状况和履约能力，谨慎考虑预计负债的计提问题。
第 4 种情形，基准日后的亏损对整体变更会产生影响，应当由发起人以现金补足，或者要求改变变更基准日，重新修订折股方案，确保折股数不超过折股实施日的净资产。

提问人：lileihome 时间：2012-07-05 22:18:08
回复 chenyiwei 的帖子
版主，外资企业吸收合并，合并后公司的注册资本为原公司注册资本额之和。是否指的是直接相加，而不考虑合并前两个公司实收资本当时的汇率？

回答人：chenyiwei
注册资本币种相同的，直接相加；注册资本币种不同的，则需先折算到同一币种再相加，但对于折算时使用现在还是当初出资时的原始汇率，并无明文规定。个人比较倾向于按历史汇率。

提问人：lileihome 时间：2012-07-06 15:18:05
根据《关于外商投资企业合并与分立的规定》，公司合并后的注册资本为原公司注册资本额之和。由于两家公司注册资本都是以美元注册，而这些年人民币升值，账面上人民币实收资本与美元和现行汇率的折算差额比较大，合并后需要按最新汇率调整美元与人民币注册资本之间的差额吗？ 如：合并方新增 1000 万美元的股本作为对价取得被合并方净资产，被合并方实收资本为 1000 万美元； 合并方增加的 1000 万美元实收资本如何入账？

回答人：chenyiwei
我理解，对合并方而言，这 1000 万美元是其现在新增的注册资本和实收资本，故应按增资日的汇率折算为人民币入账增加实收资本。